臺灣臺北地方法院民事判決　九十一年度勞訴字第五三號
　　原　　　告　丙○○
　　　　　　　　　　　 送達.
　　乙○○○○　○○○
右當事人間請求給付薪資等事件，本院判決如左：
    主    文
被告應給付原告如附表一所示之金額及遲延利息。
被告應給付原告新台幣壹佰玖拾貳萬壹仟伍佰肆拾肆元，及自民國九十一年七月一日
起至清償日止，按年息百分之五計算之利息。
原告其餘之訴駁回。
訴訟費用由被告負擔十分之九，餘由原告負擔。
本判決第一項、第二項於原告依序以新台幣肆拾貳萬元、陸拾肆萬壹仟元，或以同面
額之台北國際商業銀行中山分行可轉讓定期存單供擔保後，得假執行。
原告其餘假執行之聲請駁回。
    事    實
甲、原告方面：
一、聲明：（一）如主文第一項所示。（二）被告應給付原告新台幣（下同）二百三
    十一萬六千七百八十七元，及自民國九十一年七月一日起清償日止，按年息百分
    之五計算之利息。（三）願供現金或台北國際商業銀行中山分行可轉讓定期存單
    為擔保以代釋明，請准宣告假執行。
二、陳述：
（一）原告為被告公司之司機，任職於被告公司已有多年，因被告公司之原董事長陳
      查某於八十二年八月九日去世後，股東間發生糾紛興訟，被告自八十五年一月
      一日起即未依約給付薪資，造成原告生活陷於困難，經原告向被告公司之董事
      會提出陳情，更經台北市政府勞工局數度出面協調，惟被告均未依約給付薪資
      ，嗣經原告起訴請求被告給付薪資，並經本院於八十八年九月二十日以八十七
      年度重勞訴字第二號判決被告應給付原告自八十五年一月至八十八年八月三十
      一日止之薪資及加計法定遲延利息確定在案，並已執行完畢，但被告自八十八
      年九月份起之薪資又未依約給付，乃本於兩造間之僱傭契約法律關係，訴請被
      告應給付原告自八十八年九月一日起至九十一年二月二十八日止，每月薪資四
      萬二千元，及各如附表一所示之遲延利息。
（二）另原告自六十五年七月一日起至被告公司任職至今，已逾二十五年八個月，且
      原告為三十一年十月十五日生，現已年滿五十九歲，依據勞動基準法（以下簡
      稱勞基法）第五十三條之規定，自得請求退休，並以本起訴狀繕本送達被告作
      為請求自九十一年三月一日起退休意思表示之通知，請求被告給付退休金一百
      七十一萬二千五百二十九元，及自九十一年七月一日至起清償日止，按年息百
      分之五計算之利息。
（三）又原告既自九十一年三月一日請求退休，則依據勞基法第三十八條、勞基法施
      行細則第二十四條規定，被告應給付原告應休而未修之特別休假工資共計六十
      萬四千二百五十八元，及自九十一年七月一日起至清償日止，按年息百分之五
      計算之利息。
三、證據：提出八十五年五月三十一日簽呈、八十五年二月二日報告書、台北市政府
    勞工局開會通知書、台北市政府勞工局八十五年三月二十五日被是勞二字第四六
    七五號函、台北市政府勞工局八十五年三月二十一日勞資爭議案件協調會議紀錄
    、本院八十七年度重勞訴字第二號民事判決、八十八年度聲字第二四０九號民事
    裁定、在職證明書、身份證影本、戶籍謄本等件為證。
乙、被告方面：
    被告未於言詞辯論期日到場，亦未提出準備書狀作何聲明或陳述。
    理    由
一、本件被告公司之原董事長陳查某於八十二年八月九日去世後，股東間又因公司決
    議事項而涉訟，迄今被告公司仍未依法選任董事長之情，業據原告提出最高法院
    八十五年度台上字第一五０九號民事判決、台灣高等法院八十二年度上字第一六
    ０三號民事判決、公司變更登記事項卡、本院八十八年十月二十日八十八年北院
    義刑慎緝字第八一五號通緝書等件為證，茲因原告有訴訟之必要，且恐致久延而
    受損害，乃依民事訴訟法第五十一條規定，聲請本院為被告選任特別代理人，核
    屬有據，本院乃於九十一年四月十八日裁定選任特別代理人「陳清忠」為被告公
    司之特別代理人，合先陳明。
二、本件被告經合法通知後，未於言詞辯論期日到場，核無民事訴訟法第三百八十六
    條各款所列情形，爰依原告之聲請，由其一造辯論而為判決。
三、本件原告起訴主張：（一）其為被告公司之司機，自六十五年七月一日任職於被
    告公司，因被告公司之原董事長陳查某於八十二年八月九日去世後，股東間發生
    糾紛興訟，被告公司自八十五年一月一日起即未依約給付薪資，屢經原告多次請
    求被告仍未依約給付，嗣經原告起訴請求被告給付薪資，並經本院於八十八年九
    月二十日以八十七年度重勞訴字第二號判決被告應給付原告自八十五年一月至八
    十八年八月三十一日止之薪資及加計法定遲延利息確定在案，並已執行完畢，但
    被告自八十八年九月份起之薪資又未依約給付，乃本於兩造間之僱傭契約法律關
    係，訴請被告應給付原告自八十八年九月一日至九十一年二月二十八日止，每月
    薪資四萬二千元，及各如附表一所示之遲延利息。（二）另原告任職至今，已逾
    二十五年八個月，且原告為三十一年十月十五日生，現已年滿五十九歲，依據勞
    基法第五十三條之規定，請求被告給付退休金一百七十一萬二千五百二十九元。
    又依勞基法第三十八條、勞基法施行細則第二十四條規定，被告應給付原告應休
    而未休假之特別休假工資共計六十萬四千二百五十八元，及均自九十一年七月一
    日起至清償日止，皆按年息百分之五計算之利息等語。
四、經查，原告起訴主張其為被告公司之司機，自六十五年七月一日起任職於被告公
    司，因被告公司之原董事長陳查某於八十二年八月九日去世後，股東間發生糾紛
    興訟，被告公司自八十五年一月一日起即未依約給付薪資，屢經原告多次請求被
    告仍未依約給付，嗣經原告起訴請求被告給付薪資，並經本院於八十八年九月二
    十日以八十七年度重勞訴字第二號判決被告應給付原告自八十五年一月至八十八
    年八月三十一日止之薪資及加計法定遲延利息確定在案，並已執行完畢，但被告
    自八十八年九月份起之薪資又未依約給付薪資之事實，業據提出提出八十五年五
    月三十一日簽呈、八十五年二月二日報告書、台北市政府勞工局開會通知書、台
    北市政府勞工局八十五年三月二十五日被是勞二字第四六七五號函、台北市政府
    勞工局八十五年三月二十一日勞資爭議案件協調會議紀錄、本院八十七年度重勞
    訴字第二號民事判決、八十八年度聲字第二四０九號民事裁定等件為證，被告已
    於相當時期受合法之通知而於言詞辯論期日不到場，亦未提出準備書狀爭執，依
    據民事訴訟法第二百八十條第三項準用第一項規定，視同自認，是原告此部分主
    張被告自八十八年九月一日起仍未依約給付薪資之事實，自堪採信為真。故而，
    原告依據兩造間之僱傭契約，訴請被告應給付自八十八年九月一日起至九十一年
    二月二十八日止，每月薪資四萬二千元，及各如附表一所示之遲延利息，於法有
    據，應予准許。
五、按，「勞工有左列情形之一者，得自請退休：一、工作有十五年以上年滿五十五
    歲者。二、工作二十五年以上者。」，勞基法第五十三條定有明文。則原告是否
    已符合勞基法自請退休之要件，可否依法請領退休金？若可，則請領退休金之金
    額為若干？茲論述如下：
（一）原告自請自九十一年三月一日退休，原告自六十五年七月一日任職被告公司，
      勞動基準法雖於七十三年八月一日方生效實施，然依勞動基準法施行細則第五
      條第二項規定：「適用本法前已在同一事業單位之年資合併計算。」以觀，則
      原告任職被告公司之工作年資，合計為二十五年又八個月。另勞動基準法施行
      細則第二十七條規定：「本法第五十三條第一款、第五十四條第一項第一款及
      同條第二項但書規定之年齡，應以戶籍記載為準。」，原告之出生日期為三十
      一年十月十五日，至其自請退休日九十一年三月一日止，其年齡為五十九歲，
      此有卷附之身份證影本、戶籍謄本等件為證，準此，原告已分別符合勞動基準
      法第五十三條第一款、第二款規定，得自請退休之要件。
（二）經查，陳清忠經本院選任為被告本事件之特別代理人，其在訴訟上之地位即與
      法定代理人相同，得以法人之名義代為或代受訴訟行為，所代為或代受訴訟行
      為之效果，直接歸屬於所代理之當事人本人。陳清忠既為本件訴訟事件被告之
      特別代理人，則原告以本件起訴狀繕本送達陳清忠作為對被告公司自請退休之
      通知，且該起訴狀繕本業已送達被告，此有原告起訴狀及送達回證等件附卷可
      參，是原告所為自九十一年三月一日退休之通知已對被告發生效力。從而，原
      告自請退休之意思通知既已合法送達被告，則毋待被告核准是否准許原告退休
      ，被告自應依規定給付退休金與原告至明。
（三）原告自六十五年七月一日起即受僱被告公司，惟勞動基準法自七十三年八月一
      日方生效。勞動基準法第八十四條之二規定：「勞工工作年資自受僱之日起算
      ，適用本法前之工作年資，其資遣費及退休金給與標準，依其當時應適用之法
      令規定計算；當時無法令可資適用者‧依各該事業單位自訂之規定或勞雇雙方
      之協商計算之。適用本法後之工作年資，其資遣費及退休金給與標準，依第十
      七條及第五十五條規定計算。」亦此規定，適用勞動基準法前之工作年資，並
      無勞動基準法之適用。勞動基準法公布實施前當時適用之法令為「台灣省工廠
      工人退休規則」，所謂工廠及工人，係指工廠法施行細則所稱之工廠及工人，
      臺灣省工廠工人退休規則第三條定有明文；而工廠法所稱之工人，係指凡僱用
      工人從事製造、加工、修理、解體等作業場所或事業場所，而工人係指受僱從
      事工作而獲致工資者，工廠法施行細則第二條後段、第三條分別定有明文。原
      告既係擔任司機工作，已如前述，即非屬上開得適用台灣省工廠工人退休規則
      之工人。原告復主張被告並無自訂之勞工退休規定，且亦自陳尚未與被告協商
      關於適用勞動基準法前退休金之計算方式（見九十一年二月三日起訴狀），是
      原告訴請被告給付七十三年七月三十一日適用勞動基準法前工作年資之退休金
      ，於法應屬無據。
（四）準此，按勞動基準法第五十五條規第一項第一款、第二項分別規定：「勞工退
      休金之給與標準如左：一、按其工作年資，每滿一年給與兩個基數。但超過十
      五年之工作年資，每滿一年給與一個基數，最高總數以四十五個基數為限。未
      滿半年者以半年計；滿半年者以一年計。‧‧‧前項第一款退休金基數之標準
      ，係指核准退休時一個月平均工資。‧‧‧。」，原告在被告公司適用勞動基
      準法後之工作年資計十七年七個月，依勞動基準法第五十五條第一項第一款規
      定，於原告可領退休金之基數計三十三個（15×2+2×1+1=33）。又所謂「核
      准退休時一個月平均工資」，係指退休當日前六個月所得工資總額，除以該期
      日之總日數所得之金額（參勞動基準法第二條第四款規定）。原告每月薪資計
      四萬二千元，退休日即九十一年三月一日前六個月之工資總額計二十五萬二千
      元（42000×6=252000），自九十年九月一日至九十一年二月二十八日之日數
      計一百八十一日（30+31+30+31+31+28=181）。依民法第一百二十三條第二項
      規定，每月為三十日，則原告退休前六個月之月平均工資計四萬一千七百六十
      八元（252000÷181×30=41767.8，小數點以下四捨五入)。依此計算，原告可
      領退休金計一百三十七萬八千三百四十四元（41768×33=0000000）。
六、次按，勞動基準法第三十八條規定：「勞工在同一雇主或事業單位，繼續工作滿
    一定期間者，每年應依左列規定給予特別休假。１、一年以上三年未滿者七日。
    ２、三年以上五年未滿者十日。３、五年以上十年未滿者十四日。４、十年以上
    者，每一年加給一日，加至三十日為止。」、同法第三十九條規定：「第三十六
    條所定之例假、第三十七條所定之休假及第三十八條所定之特別休假，工資應由
    雇主照給。雇主經徵得勞工同意於休假日工作者，工資應加倍發給。」所謂「加
    倍」發給，係指「加一倍」之意思，即除原應發給之工資外，另加發一倍之工資
    。則原告可否依據上開勞基法之規定，請領未休假之特別休假工資？
（一）勞動基準法施行細則第二十四條規定：「本法第三十八條之特別休假，依左列
      規定：１、計算特別休假之工作年資，應依第五條之規定。２、特別休假日期
      應由勞雇雙方協商排定之。３、特別休假因年度終結或終止契約而未休者，其
      應休未休之日數，雇主應發給工資。」，經查，原告主張兩造並未訂有協議排
      定休假，被告亦未要求原告排定，原告均如常至公司上班，被告未表示反對之
      事實，業已以起訴狀繕本通知被告，而被告經相當時期受合法之通知而於言詞
      辯論期日不到場，亦未提出準備書狀爭執，依據民事訴訟法第二百八十條第三
      項準用第一項規定，視同自認，是原告此部分主張之事實，堪足採信為真。是
      被告自應依勞動基準法第三十九條規定發給原告特別休假工資。
（二）又，勞動基準法施行細則第五條第二項規定；「適用本法前已在同一事業單位
      工作之年資合併計算。」，查原告自六十五年七月一日任職被告公司，自六十
      五年七月一日起至七十三年七月三十一日適用勞動基準法前之年資，自可合併
      計算。惟原告仍應自勞動基準法施行後方享有勞動基準法第三十八條規定之特
      別休假。故關於原告特別休假日數，應以勞動基準法實施日七十三年八月一日
      起逐次計算原告可享之特別休假日數。職是，原告工作年資為二十五年又八個
      月，業如前述，則原告可享有之特別休假日數共計三百八十八日（詳如附表二
      所示），而原告月薪為四萬二千元，依民法一百二十三條第二項規定，每月為
      三十日，原告每日工資計一千四百元（42000÷30＝1400）。依此計算，原告
      可請求被告給付之特別休假工資計五十四萬三千二百元（1400×388＝543200
      ）。
七、從而，揆諸右揭說明，（一）原告依據僱傭契約之法律關係，請求被告應給付自
    自八十八年九月一日起至九十一年二月二十八日止，每月薪資四萬二千元，及各
    如附表一所示之遲延利息部分，於法有據，應予准許。（二）又原告依據勞基法
    第五十五第一項第一款規定，請領退休金一百三十七萬八千三百四十四元部分，
    及依勞基法第三十九條規定，請領未休假之特別休假工資五十四萬三千二百元，
    均屬有據，皆應予准許。又依勞動基準法施行細則第二十九條第一項規定：「雇
    主應給付之勞工退休金應自勞工退休之日起三十日內給付之。」原告自九十一年
    三月一日退休，被告應在九十年四月三十日給付退休金，被告逾該期限未給付，
    依民法第二百二十九條第一項規定，被告應自九十一年五月一日起負遲延責任。
    再者，勞動基準法施行細則第二十四條第三款僅規定：「特別休假因年度終結或
    終止契約而未休者，其應休未休之日數，雇主應發給工資。」，另遍觀勞動基準
    法及該法施行細則全文，並未規定雇主給付勞工特別休假工資之確定期限，原告
    僅需因年度終結或終止契約而未休特別休假者，雇主即應發給特別休假工資。準
    此，被告應給付原告之特別休假工資，自屬以支付金錢為標的，被告依民法第二
    百三十三條規定，應自受催告時起負法定遲延責任。故原告上開退休金及未休之
    特別休假工資，共計一百九十二萬一千五百四十四元（即0000000＋543200＝
    00000 00）部分，併請求被告應給付自九十一年七月一日起至清償日止，按週年
    利率百分之五計算之法定遲延利息，為有理由，應併予准許。至原告逾上開請求
    金額及遲延利息之部分，即非有據，均應予駁回。
八、原告陳明願供現金或台北國際商業銀行中山分行可轉讓定期存單為擔保，聲請宣
    告假執行，經核其勝訴部份，合於法律規定，爰酌定相當之擔保金額宣告之；其
    餘假執行之聲請，因該部份訴之駁回而失所依據，應予駁回。
九、結論：本件原告之訴為一部有理由、一部無理由，依民事訴訟法第三百八十五條
    第一項前段、第七十九條但書、第三百九十條第二項，判決如主文。
中　　　華　　　民　　　國　　九十一　　年　　　七　　　月　　三十一　　日
                                            勞工法庭法      官　楊絮雲
右為正本係照原本作成
如對本判決上訴，須於判決送達後廿日內向本院提出上訴狀
中　　　華　　　民　　　國　　九十一　　年　　　七　　　月　　 三十一　 日
　　　　　　　　　　　　　　　　　　　　　　　　　　法院書記官　莊滿美
~FF
~T30
壹、附表一：
┌──────┬──────────┬──────────────────┐
│  每月薪資  │  薪資應給付日      │      遲延利息起迄日                │
├──────┼──────────┼──────────────────┤
│肆萬貳仟元  │八十八年九月三十日  │八十八年十月一日起清償日止，按年息百│
│            │                    │分之五計算之利息。                  │
├──────┼──────────┼──────────────────┤
│肆萬貳仟元  │八十八年十月三十一日│八十八年十一月一日起至清償日止，按年│
│            │                    │息百分之五計算之利息。              │
├──────┼──────────┼──────────────────┤
│肆萬貳仟元  │八十八年十一月三十日│八十八年十二月一日起至清償日止，按年│
│            │                    │息百分之五計算之利息。              │
├──────┼──────────┼──────────────────┤
│肆萬貳仟元  │八十八年十二月三十一│八十九年一月一日起至清償日止，按年息│
│            │日                  │百分之五計算之利息                  │
├──────┼──────────┼──────────────────┤
│肆萬貳仟元  │八十九年一月三十一日│八十九年二月一日起至清償日止，按年息│
│            │                    │百分之五計算之利息                  │
├──────┼──────────┼──────────────────┤
│肆萬貳仟元  │八十九年二月二十九日│八十九年三月一日起至清償日止，按年息│
│            │                    │百分之五計算之利息                  │
├──────┼──────────┼──────────────────┤
│肆萬貳仟元  │八十九年三月三十一日│八十九年四月一日起至清償日止，按年息│
│            │                    │百分之五計算之利息                  │
├──────┼──────────┼──────────────────┤
│肆萬貳仟元  │八十九年四月三十日  │八十九年五月一日起至清償日止，按年息│
│            │                    │百分之五計算之利息                  │
├──────┼──────────┼──────────────────┤
│肆萬貳仟元  │八十九年五月三十一日│八十九年六月一日起至清償日止，按年息│
│            │                    │百分之五計算之利息                  │
├──────┼──────────┼──────────────────┤
│肆萬貳仟元  │八十九年六月三十日  │八十九年七月一日起至清償日止，按年息│
│            │                    │百分之五計算之利息                  │
├──────┼──────────┼──────────────────┤
│肆萬貳仟元  │八十九年七月三十一日│八十九年八月一日起至清償日止，按年息│
│            │                    │百分之五計算之利息                  │
├──────┼──────────┼──────────────────┤
│肆萬貳仟元  │八十九年八月三十一日│八十九年九月一日起至清償日止，按年息│
│            │                    │百分之五計算之利息                  │
├──────┼──────────┼──────────────────┤
│肆萬貳仟元  │八十九年九月三十日  │八十九年十月一日起至清償日止，按年息│
│            │                    │百分之五計算之利息                  │
├──────┼──────────┼──────────────────┤
│肆萬貳仟元  │八十九年十月三十一日│八十九年十一月一日起至清償日止，按年│
│            │                    │息百分之五計算之利息                │
├──────┼──────────┼──────────────────┤
│肆萬貳仟元  │八十九年十一月三十日│八十九年十二月一日起至清償日止，按年│
│            │                    │息百分之五計算之利息                │
├──────┼──────────┼──────────────────┤
│肆萬貳仟元  │八十九年十二月三十一│九十年一月一日起至清償日止，按年息百│
│            │日                  │分之五計算之利息                    │
├──────┼──────────┼──────────────────┤
│肆萬貳仟元  │九十年一月三十一日  │九十年二月一日起至清償日止，按年息百│
│            │                    │分之五計算之利息                    │
├──────┼──────────┼──────────────────┤
│肆萬貳仟元  │九十年二月二十八日  │九十年三月一日起至清償日止，按年息百│
│            │                    │分之五計算之利息                    │
├──────┼──────────┼──────────────────┤
│肆萬貳仟元  │九十年三月三十一日  │九十年四月一日起至清償日止，按年息百│
│            │                    │分之五計算之利息                    │
├──────┼──────────┼──────────────────┤
│肆萬貳仟元  │九十年四月三十日    │九十年五月一日起至清償日止，按年息百│
│            │                    │分之五計算之利息                    │
├──────┼──────────┼──────────────────┤
│肆萬貳仟元  │九十年五月三十一日  │九十年六月一日起至清償日止，按年息百│
│            │                    │分之五計算之利息                    │
├──────┼──────────┼──────────────────┤
│肆萬貳仟元  │九十年六月三十日    │九十年七月一日起至清償日止，按年息百│
│            │                    │分之五計算之利息                    │
├──────┼──────────┼──────────────────┤
│肆萬貳仟元  │九十年七月三十一日  │九十年八月一日起至清償日止，按年息百│
│            │                    │分之五計算之利息                    │
├──────┼──────────┼──────────────────┤
│肆萬貳仟元  │九十年八月三十一日  │九十年九月一日起至清償日止，按年息百│
│            │                    │分之五計算之利息                    │
├──────┼──────────┼──────────────────┤
│肆萬貳仟元  │九十年九月三十日    │九十年十月一日起至清償日止，按年息百│
│            │                    │分之五計算之利息                    │
├──────┼──────────┼──────────────────┤
│肆萬貳仟元  │九十年十月三十一日  │九十年十一月一日起至清償日止，按年息│
│            │                    │百分之五計算之利息                  │
├──────┼──────────┼──────────────────┤
│肆萬貳仟元  │九十年十一月三十日  │九十年十二月一日起至清償日止，按年息│
│            │                    │百分之五計算之利息                  │
├──────┼──────────┼──────────────────┤
│肆萬貳仟元  │九十年十二月三十一日│九十一年一月一日起至清償日止，按年息│
│            │                    │百分之五計算之利息                  │
├──────┼──────────┼──────────────────┤
│肆萬貳仟元  │九十一年一月三十一日│九十一年二月一日起至清償日止，按年息│
│            │                    │百分之五計算之利息                  │
├──────┼──────────┼──────────────────┤
│肆萬貳仟元  │九十一年二月二十八日│九十一年三月一日起至清償日止，按年息│
│            │                    │百分之五計算之利息                  │
└──────┴──────────┴──────────────────┘
貳、附表二：特別休假計算日數表
┌────────────────┬───────────────────┐
│    工作年資                    │      休假日數                        │
├──────┬─────────┼───────────────────┤
│65.7.1.～73.│    八年          │      十四日                          │
│7.31.       │                  │                                      │
├──────┬─────────┼───────────────────┤
│73.7.1.～74.│    九年          │      十四日                          │
│7.1 .       │                  │                                      │
├──────┬─────────┼───────────────────┤
│74.7.1.～75.│    十年          │      十五日                          │
│7. 1.       │                  │                                      │
├──────┬─────────┼───────────────────┤
│75.7.1.～76.│    十一年        │      十六日                          │
│7. 1.       │                  │                                      │
├──────┬─────────┼───────────────────┤
│76.7.1.～77.│    十二年        │      十七日                          │
│7. 1.       │                  │                                      │
├──────┬─────────┼───────────────────┤
│77.7.1.～78.│    十三年        │      十八日                          │
│7. 1.       │                  │                                      │
├──────┬─────────┼───────────────────┤
│78.7.1.～79.│    十四年        │      十九日                          │
│7. 1.       │                  │                                      │
├──────┼─────────┼───────────────────┤
│79.7.1.～80 │    十五年        │      二十日                          │
│7. 1.       │                  │                                      │
├──────┼─────────┼───────────────────┤
│80.7.1.～81 │    十六年        │      二十一日                        │
│7. 1.       │                  │                                      │
├──────┼─────────┼───────────────────┤
│81.7.1.～82 │    十七年        │      二十二日                        │
│7. 1.       │                  │                                      │
├──────┼─────────┼───────────────────┤
│82.7.1.～83 │    十八年        │      二十三日                        │
│7. 1.       │                  │                                      │
├──────┼─────────┼───────────────────┤
│83.7.1.～84 │    十九年        │      二十四日                        │
│7. 1.       │                  │                                      │
├──────┼─────────┼───────────────────┤
│84.7.1.～85 │    二十年        │      二十五日                        │
│7. 1.       │                  │                                      │
├──────┼─────────┼───────────────────┤
│85.7.1.～86 │    二十一年      │      二十六日                        │
│7. 1.       │                  │                                      │
├──────┼─────────┼───────────────────┤
│86.7.1.～87 │    二十二年      │      二十七日                        │
│7. 1.       │                  │                                      │
├──────┼─────────┼───────────────────┤
│87.7.1.～88 │    二十三年      │      二十八日                        │
│7. 1.       │                  │                                      │
├──────┼─────────┼───────────────────┤
│88.7.1.～89 │    二十四年      │      二十九日                        │
│7. 1.       │                  │                                      │
├──────┼─────────┼───────────────────┤
│89.7.1.～90 │    二十五年      │      三十日                          │
│7. 1.       │                  │                                      │
└──────┴─────────┴───────────────────┘
計算式：14+14+15+16+17+18+19+20+21+22+23+24+25+26+27+28+29+30＝388
